【裁判字號】    97,上更(一),69
【裁判日期】    970515
【裁判案由】    毒品危害防制條例
【裁判全文】
臺灣高等法院臺中分院刑事判決        97年度上更(一)字第69號
上  訴  人  臺灣彰化地方法院檢察署檢察官
上  訴  人
即  被  告  戊○○
                    現在臺灣臺中看守所羈押中
上  訴  人
即  被  告  丁○○
                    現於臺灣臺中女子監獄執行中
上列2 人
共    同
指定辯護人 本院公設辯護人  己○○
上  訴  人
即  被  告  丙○○  男  28歲（民國○○年○月○日生）
                    身分證統一編號：Ｚ000000000號
                    住彰化縣福興鄉○○村○○路○段770巷10
                      弄20號
                    現另案在臺灣台中監獄臺中分監執行中
選任辯護人  王庭鴻  律師
上列上訴人等因被告等毒品危害防制條例案件，不服臺灣彰化地
方法院96年度訴字第567號，中華民國96年7月19日第一審判決（
起訴案號：臺灣彰化地方法院檢察署96年度偵字第1569號），提
起上訴，判決後經最高法院發回，本院更審判決如下：
    主  文
原判決撤銷。
丁○○所犯如附表一至七所示共同販賣第一級毒品罪，共拾玖罪
，均累犯，各罪均處有期徒刑拾伍年，各罪之從刑均分別如附表
十一所載，扣案如附表一至七所示之各次販賣第一級毒品所得均
分別沒收。又所犯如附表八至十所示共同販賣第二級毒品罪，共
肆罪，均累犯，各罪均處有期徒刑肆年，各罪之從刑均分別如附
表十二所載，未扣案之如附表八至十所示各次販賣第二級毒品所
得均分別連帶沒收之，如全部或一部不能沒收時，以如附表八至
十所示行為人之財產連帶抵償之。主刑部分應執行有期徒刑貳拾
參年。
戊○○所犯如附表二至七所示共同販賣第一級毒品罪，共拾柒罪
，均累犯，各罪均處有期徒刑拾伍年，各罪之從刑均分別如附表
十一所載，扣案如附表二至七所示之各次販賣第一級毒品所得均
分別沒收。主刑部分應執行有期徒刑貳拾年。
丙○○所犯如附表五至七所示共同販賣第一級毒品罪，共肆罪，
均累犯，各罪均處有期徒刑拾伍年，各罪之從刑均分別如附表十
一所載，扣案如附表五至七所示之各次販賣第一級毒品所得均分
別沒收。主刑部分應執行有期徒刑拾柒年。
    犯罪事實
一、丁○○綽號「大姊」、「姊ㄚ」，丙○○為丁○○之弟，與
    戊○○3人均素行不良，各有下列之科刑及執行紀錄：
  (一)丁○○前曾於民國93年間，因施用第一級毒品案件，經臺灣
    彰化地方法院以93年度訴字第1539號判決判處有期徒刑8 月
    確定，入監執行後，於94年11月2日縮短刑期執行完畢。
  (二)丙○○為丁○○之弟，前曾於86年間，因違反藥事法案件，
    經同法院以86年度少訴字第15號判決判處有期徒刑8月確定
    ；又於87年間，因竊盜、贓物案件，經同法院以87年度易字
    第1019號判決分別判處有期徒刑1年、4月確定；再於87 年
    間，因搶奪案件，經同法院以87年度訴字第495號判決，判
    處有期徒刑8月，上訴後，經本院以87年度少連上易字第33
    號判決駁回上訴確定；前開4罪嗣經裁定應執行有期徒刑2
    年6月確定；復於89年間，因竊盜案件，經臺灣彰化地方法
    院以89年度易字第785號判決判處有期徒刑1年2月確定，且
    與前開4罪所定應執行刑入監接續執行，於93年2月20日縮短
    刑期執行完畢。
  (三)戊○○前曾於93年間，因施用第一、二級毒品案件，經臺灣
    彰化地方法院以93年度訴字第1481號判決分別判處有期徒刑
    8月、3月，應執行有期徒刑10月確定；另因恐嚇案件，經同
    法院以93年度易字第1264號判決判處有期徒刑5月確定；前
    開3罪嗣經裁定應執行有期徒刑1年2月，入監執行後，於95
    年4月7日假釋付保護管束出監，並於95年4月20日假釋期滿
    未經撤銷，以已執行完畢論。
二、丁○○、丙○○、戊○○均不知悔改，均明知海洛因係毒品
    危害防制條例第2條第2項第1款所定之第一級毒品，非經許
    可，不得持有、販賣；又丁○○明知甲基安非他命經毒品危
    害防制條例列為第二級毒品管制，不得販賣；因丁○○為賺
    取購毒施用之費用，得知綽號「大頭」之乙○○（現另案因
    違反毒品危害防制條例案件由本院審理中，惟本案犯罪事實
    未據起訴）在販賣第一級毒品海洛因及第二級毒品甲基安非
    他命，乃參與販賣第一、二級毒品犯行，即由乙○○先於不
    詳時地，非因販賣而持有數量不詳之第一級毒品海洛因、第
    二級毒品甲基安非他命後，再由乙○○負責提供毒品海洛因
    、甲基安非他命及部分客源，並交付其所有裝填門號
    0000000000號SIM卡之西門子廠牌行動電話1支，作為丁○○
    販賣第一、二級毒品所用之聯絡工具，其等約定丁○○每販
    出1,000元海洛因可向乙○○抽得300元現款；丁○○並邀得
    丙○○、戊○○分別參與如附表一至七所示販賣第一級毒品
    行為。其等所為分述如下：
  (一)丁○○與乙○○2人共同基於販賣第一級毒品海洛因以營利
    之犯意聯絡，由丁○○以門號0000000000號行動電話作為交
    易販賣毒品之聯絡工具，再於附表一所示之時間，均由丁○○與陳東慶聯絡交易之時間、地點、金額、數量等重要事項
    後，再由丁○○告知乙○○後，由陳東慶直接前往乙○○住
    處地下室與乙○○進行交易。而丁○○、乙○○販賣第一級
    毒品海洛予陳東慶之次數、數量、方法及販賣所得詳見附表
    一所示，共計2次。
  (二)丁○○、戊○○與乙○○3人共同基於販賣第一級毒品海洛
    因以營利之犯意聯絡，由丁○○以門號0000000000號行動電
    話作為販賣毒品之聯絡工具，再於附表二至四所示之時間，
    均由丁○○與欲購買海洛因之陳東慶、陳志興、黃聰榮聯絡
    交易之時間、地點、金額、數量等重要事項後，再由丁○○
    指派戊○○拿取乙○○所交予之海洛因依約前往約定地點交
    付毒品，並收取價金。其等交易之對象、販賣之次數、數量
    、方法及販賣所得均詳見附表二至四所示，共計13次。
  (三)丁○○、戊○○、丙○○與乙○○4人共同基於販賣第一級
    毒品海洛因以營利之犯意聯絡，由丁○○以門號0000000000
    號行動電話作為販賣毒品之聯絡工具，再於附表五至七所示
    之時間，由丙○○與欲購買海洛因之陳志興、黃聰榮、孫清
    仁聯絡交易之時間、地點、金額、數量等重要事項後，再由
    丁○○指派戊○○拿取乙○○所交予之海洛因依約前往約定
    地點交付毒品，並收取價金，其等販賣之次數、數量、方法
    及販賣所得詳見附表五至七所示，共計4次。
  (四)丁○○與乙○○及不詳姓名年籍之成年女子、不詳姓名年籍
    之成年男子各1人，均共同基於販賣第二級毒品甲基安非他
    命以營利之犯意聯絡，由乙○○負責提供甲基安非他命及部
    分客源，由丁○○利用乙○○提供之門號0000000000號行動
    電話作為販賣毒品之聯絡工具，推由丁○○分別於附表八至
    十所示之時間，分別與欲購買甲基安非他命者聯絡交易之時
    間、地點、金額、數量等重要事項後，再由丁○○以其所有
    門號0000000000號行動電話將交易細節告知乙○○，乙○○
    則分別指派不詳姓名年籍之成年女子、不詳姓名年籍之成年
    男子依約交付毒品甲基安非他命，總計陳金龍購買2次、朱
    志遠及劉嘉益合資購買1次、朱志遠單獨購買1次。其等販賣
    之時間、地點、數量及販賣所得均詳見附表八至十所示，共
    計4次。
三、嗣經警循線報請臺灣彰化地方法院檢察署檢察官指揮監聽丁○○持以販賣第一級毒品海洛因、第二級毒品甲基安非他命
    所用之門號0000000000電話，並於96年2月6日21時20分許，
    在雲林縣麥寮鄉○○街12號前當場查扣丁○○所有供販賣第
    一級毒品所用之海洛因1包（淨重35.89公克，純度83.70％
    、質純淨重30.04公克，空包裝袋重1.10公克）、丁○○等
    人所為前揭販賣第一、二級毒品所得共計21,500元，及丁○○所有供販賣第二級毒品犯罪用之行動電話機具1支（含門
    號0000000000號SIM卡1枚），及供其本人施用海洛因所用之
    注射針筒4支、鏟管1支，及與本案無關之現金71,600元；另
    於96年2月7日12時許在彰化縣福興鄉○○○街111號戊○○
    住處執行搜索，扣得戊○○所有非供本案犯罪用之行動電話
    2支（含門號0000000000號SIM卡1枚）。
四、案經彰化縣警察局鹿港分局報請臺灣彰化地方法院檢察署檢
    察官偵查起訴。
    理    由
  ┌──────────────────────────────┐
壹│程序方面                                                    │
  └──────────────────────────────┘
一、上訴人即被告戊○○被訴販賣第二級毒品部分，經原審法院
    判決無罪，此部分未據檢察官上訴，已經確定，合先敘明。
二、上訴人即被告丙○○所為如附表五、六所示販賣第一級毒品
    等犯行，及被訴於96年1月1日下午5時45分至當天下午6時1
    分，在彰化縣鹿港鎮西勢國小附近，由孫清仁以0000000000
    門號撥打丁○○持有之0000000000門號，由丙○○接聽電話
    聯絡後，戊○○即拿取乙○○所交予丁○○之海洛因出面交
    易1次之販賣第一級毒品海洛因罪嫌（見原審卷(一)第181頁）
    ，雖未據檢察官於起訴書載明，惟檢察官已於96年5月23日
    原審審理中以96年度蒞字第3467號補充理由書追加起訴（見
    原審卷(一)第178至182頁），自應依法審究之。
三、證據能力部分：
  (一)按現行刑事訴訟法第287條之2規定「法院就被告本人之案件
    調查共同被告時，該共同被告準用有關人證之規定」，即共
    同被告對於其他共同被告之案件而言，為被告本人以外之第
    三人，本質上屬於證人，為確保被告對證人之對質詰問權，
    證人於審判中，應依法定程序，到場具結陳述，並接受被告
    之詰問，其陳述始得作為認定被告犯罪事實之判斷依據。本
    件被告丁○○、戊○○於原審審理中已以證人身分作證，並
    經交互詰問程序確實保障被告丙○○之訴訟權，共同被告丁○○、戊○○之陳述自得作為認定被告丙○○犯罪事實之判
    斷依據，合先敘明。
  (二)按法院或檢察官依刑事訴訟法第208條規定囑託醫院、學校
    或其他相當之機關、團體為鑑定時，祇須其以言詞或書面
    提出之鑑定報告，符合刑事訴訟法第206條第1項、第208條
    所規定之形式要件，即具有證據能力，此即屬於刑事訴訟法
    第159條第1項所稱「法律有規定」之特別情形（最高法院96
    年度台上字第6842號判決意旨參照）。本件經法務部調查局
    鑑定扣案之毒品，就鑑定結果所提出之96年3月23日調科壹
    字第09623025500號鑑定書（見原審卷(一)第59頁），合於刑
    事訴訟法第206條第1項、第208條所規定之形式要件，自有
    證據能力。
  (三)按偵查犯罪機關依法定程序監聽之錄音，如已踐行調查證據
    程序，非不可採為認定犯罪事實之基礎。又監聽錄音製作之
    譯文，如僅為偵查犯罪機關製作，而被告或訴訟關係人對其
    真實性有爭執者，法院已實施勘驗該監聽之錄音踐行調查證
    據之程序，確認該監聽錄音譯文之真實性，自非不得以該監
    聽錄音之譯文，採為認定被告有罪之基礎。本件被告丁○○
    於本院前審固爭執本案監聽錄音之證據能力，惟查本案監聽
    錄音及譯文係彰化縣警察局鹿港分局警員依其所監聽被告之
    通訊時間、內容所為之紀錄，為被告以外之人於審判外所為
    之陳述，依刑事訴訟法第259條第1項之規定，性質上固屬傳
    聞證據，惟此監聽之錄音係彰化縣警察局鹿港分局依法定程
    序所為，有台灣彰化地方法院檢署95年度他字第2645號卷宗
    可稽，並經原審勘驗其中部分監聽錄音內容，已確認該錄音
    譯文之真實，製有勘驗筆錄可考（見原審卷(二)第11至13頁）
    ，依照上開說明，此監聽錄音譯文自有證據能力。
  (四)再按被告以外之人於審判外之陳述，雖不符刑事訴訟法第
    159 條之1至第159條之4之規定，然經當事人於審判程序同
    意作為證據，法院審酌該言詞陳述作成時之情況，認為適當
    者，亦得為證據；當事人、代理人或辯護人於法院調查證據
    時，知有刑事訴訟法第159條第1項不得為證據之情形，而未
    於言詞辯論終結前聲明異議者，視為有前項之同意，刑事訴
    訟法第159條之5定有明文。查證人陳金龍、陳東慶、陳志興
    、朱志遠、黃聰榮、孫清仁等人於警、偵訊中所為之陳述，
    固為審判外之陳述而屬傳聞證據，惟原審審理時，已依法定
    程序傳喚證人等人到場，命其具結陳述，並使被告等人有與
    證人對質及詰問之機會，已確保被告等人之對質詰問權，且
    被告等人及辯護人就前開審判外之陳述，於本院審理中均不
    爭執其證據能力，復未曾於言詞辯論終結前聲明異議，本院
    審酌上開證人陳述時之情況，並無違法取證之瑕疵，亦無顯
    有不可信之情況，本院認以之作為證據為適當，均有證據能
    力。
  ┌──────────────────────────────┐
貳│認定犯罪事實所憑之證據及理由                                │
  └──────────────────────────────┘
一、上訴人即被告（下稱被告）之辯解：
  (一)被告丁○○坦承有上揭販賣第一級毒品海洛因之犯行，惟辯
    稱伊有供出海洛因來源，應適用毒品危害防制條例第17 條
    規定減刑云云；另矢口否認有販賣第二級毒品甲基安非他命
    之犯行，並辯稱伊僅代為接聽電話並轉告乙○○交易時間、
    地點、數額後，即由乙○○指派魏上貞前往交易，伊並無販
    賣第二級毒品甲基安非他命云云。
  (二)被告戊○○坦承有上揭販賣第一級毒品海洛因之犯行，惟辯
    稱伊有供出海洛因來源，應適用毒品危害防制條例第17 條
    規定減刑云云。
  (三)被告丙○○矢口否認有何與被告丁○○、戊○○或乙○○等
    人共同販賣第一級毒品海洛因犯行，辯稱：伊係代被告丁○○接聽電話，由丁○○事先告以應如何應對及代號所表徵之
    意義，伊係事後才知道丁○○有在販賣海洛因，伊亦有勸丁○○不要再販賣海洛因云云。
二、經查：
┌──────────────────────────────┐
│被告等販賣第一級毒品部分                                    │
└──────────────────────────────┘
  (一)被告丁○○、戊○○如何分別於附表一至七所示時間、地點
    、方式，販賣第一級毒品海洛因予證人陳東慶、陳志興、黃
    聰榮、孫清仁等情，業據被告丁○○、戊○○於原審及本院
    審理中供承不諱，並有下列補強證據可資證明：
  (1)證人陳東慶、陳志興、黃聰榮、孫清仁於警詢、偵查中就其
    等如何向被告丁○○、戊○○購買海洛因之事實均證述歷歷
    ；且證人陳東慶、陳志興、黃聰榮、孫清仁分別於原審96年
    6月28日、96年5月31日審理時證述曾分別以其等持用如附表
    一至七所示電話，撥打被告丁○○持用之門號0000000000
    號行動約妥購買海洛因之價量後，由陳東慶直接前往乙○○
    住處地下室與乙○○進行交易，另由被告戊○○持往附表二
    至七所示之地點交易等情綦詳（見原審96年5月31日、96 年
    6月28日審判筆錄），並有證人陳志興、黃聰榮及孫清仁分
    別持用之門號000000000、000000000、0000000000號電話，
    與被告丁○○持用之門號0000000000號電話通訊監察錄音譯
    文在卷可稽（見95年度他字第2645號卷第11頁、第30頁至第
    34頁、第48頁）；
  (2)核證人陳東慶、陳志興、黃聰榮、孫清仁與被告丁○○、戊○○間並無怨隙，不致故為不利被告丁○○、戊○○之陳述
    ；又證人陳東慶、陳志興、黃聰榮、孫清仁於警詢、偵查及
    原審審理中，就如何與被告丁○○、戊○○聯絡及購買毒品
    等關於買受毒品之時間、地點、次數及如何交付價金等細節
    之陳述均大致相符，且與被告丁○○、戊○○之自白亦無齟
    齬之處，堪予採信。
  (3)此外復有白粉1包及被告丁○○所為如附表一至七所示販賣
    第一級毒品海洛因所得共計16,500元扣案足資佐證；而該白
    粉1包（空包裝袋重1.10公克），經法務部調查局以化學呈
    色法及氣相層析質譜儀分析法鑑定結果，含第一級毒品海洛
    因成分，驗後之海洛因粉末合計淨重35.89公克，純度83.7
    0％，純質淨重30.04公克，亦有該局96年3月23日調科壹字
    第09623025500號鑑定書1紙在卷可稽（見原審院卷(一)第59頁
    ）。足認被告丁○○、戊○○之自白與事實相符。
  (二)被告丙○○如何與被告丁○○、戊○○等於附表五、六、七
    所示時間、地點、方式，販賣第一級毒品海洛因予證人陳志
    興、黃聰榮、孫清仁等情，有下列事證可資證明：
  (1)被告丙○○於附表五、六、七所示之交易時間，接聽陳志興
    、黃聰榮、孫清仁分別撥打門號0000000000號行動電話，並
    分別與證人陳志興、黃聰榮、孫清仁約妥第一級毒品海洛因
    交易之時間、地點、金額、數量等重要事項等情，業經原審
    當庭勘驗95年12月17日下午1時37分000000000號電話撥打
    0000000000門號電話、95年12月19日12時23分，及95 年
    12月28日下午5時29分，000000000號電話撥打0000000000
    門號電話、96年1月1日下午8時41分，以0000000000號電
    話撥打0000000000門號電話等通聯錄音內容無訛，有前開通
    訊監察譯文及原審勘驗筆錄在卷可稽（見95年度他字第2645
    號卷第11頁、第30頁、第32頁及原審卷(二)第11至13頁所示96
    年6月28審判筆錄），被告丙○○於警詢及原審審理時亦坦
    承其與證人陳志興、黃聰榮、孫清仁及綽號阿坤者確有如通
    訊監察譯文內容所載之對話內容，有筆錄可稽（見警詢卷宗
    第51至55頁、原審卷(二)第11至13頁）；且證人即被告丁○○
    於警詢中證稱「（問：丙○○之調查筆錄指陳如有人要買毒
    品時，他即幫你接聽行動電話門號0000000000號，並將欲販
    賣之毒品交由戊○○前往交易毒品販賣是否實在？）實在」
    等語（見96年度偵字第1569號卷宗第82頁），堪信被告丙○○確與證人陳志興、黃聰榮、孫清仁等人以電話聯絡之方式
    約妥第一級毒品海洛因交易之時間、地點、金額及數量。被
    告丙○○於本院本審審理中改稱伊只有接聽孫清仁那一通電
    話云云，洵屬事後卸責之詞，不可採信。
  (2)觀諸卷附之被告丙○○與證人陳志興、黃聰榮、孫清仁之通
    訊監察譯文內容如下（見95年度他字第2645號卷第11頁、第
    30頁、第32頁）：
  證人陳志興於95年12月17日下午1時37分以000000000撥打
    0000000000 門號，由被告丙○○接聽之電話，該通訊內容
    為：
    「Ａ（即被告丙○○，下同）：喂」、「Ｂ（即證人陳志興
      ，下同）：喂姐ㄚ」。
    「Ａ：你講」、「Ｂ：我帶一個小孩去」。
    「Ａ：你是誰」、「Ｂ：我阿興」。
    「Ａ：阿興喔」、「Ｂ：是」。
    「Ａ：你開車還是騎機車」、「Ｂ：我騎機車」。
    「Ａ：你去公賣局那裡好嗎」、「Ｂ：那裡不是很辣」。
    「Ａ：不會了」、「Ｂ：小張的啦」。
    「Ａ：你多久會到」、「Ｂ：5分鐘內」。
    「Ａ：好」、「Ｂ：叫他多用一點」。
    「Ａ：好啦」。
  證人黃聰榮於95年12月19日下午12時23分，以000000000撥
    打0000000000門號，由被告丙○○接聽之電話，該通訊內容
    為：
    「Ｂ（即證人黃聰榮，下同）：喂」、「Ａ（即被告丙○○
      ，下同）：喂你好」。
    「Ｂ：我西北」、「Ａ：我知」。
    「Ｂ：我身上5而已可不可以方便一下」、「Ａ：改天你就
      講說要帶一個小孩過來不要說到數字好嗎」。
    「Ｂ：我知」、「Ａ：這次讓你方便下次不要這樣」。
    「Ｂ：好，謝謝，要在哪裡」、「Ａ：你去正港後壁」。
    「Ｂ：好啦」、「Ａ：你開車還是騎機車」。
    「Ｂ：我騎機車」、「Ａ：你多久會到」。
    「Ｂ：我5分鐘就到」、「Ａ：好」。
   證人黃聰榮於95年12月28日下午5時29分，以000000000撥
      打0000000000門號，由被告丙○○接聽之電話，該通訊內
      容為：
    「Ｂ（即證人黃聰榮，下同）：喂」、「Ａ（即被告丙○○
      ，下同）：喂你好」。
    「Ｂ：我西北」、「Ａ：我知」。
    「Ｂ：1罐」、「Ａ：你去日本料理對面那條巷子」。
    「Ｂ：哪個日本料理」、「Ａ：往頂番婆方向有一個春之園
      日本料理你知嗎」。
    「Ｂ：我知」、「Ａ：對面那條路進去有一間土地公廟」。
    「Ｂ：好」、「Ａ：你到再打一下」。
    「Ｂ：我又沒有電話」、「Ａ：你10分鐘到好嗎」。
    「Ｂ：好」。
   證人孫清仁於96年1月1日下午8時41分，以0000000000撥打
     0000000000，由被告丙○○接聽之電話，通訊內容為：
    「Ａ（即被告丙○○，下同）：喂你好」、「Ｂ（即證人孫
      清仁，下同）：喂」。
    「Ａ：嘿你好」、「Ｂ：1個人要過去找你」。
    「Ａ：你誰？」、「Ｂ：坤呀啦」。
    「Ａ：喔你在哪？」、「Ｂ：你拿過來椰子那裡好嗎？賣椰
      子那裡」。
    「Ａ：無法度啦」、「Ｂ：呀嘸我用走的，沒摩托車可以騎
      」。
    「Ａ：你去向別人那個一下，我無法跑那麼遠去啦」、「Ｂ
      ：呀就是沒我才會拜託你呀，剛才弄那個，拿1,000元給
      他，說拿900的東西給我」。
    「Ａ：誰」、「Ｂ：剛才那個，你送來的那個啊」。
    「Ａ：椰子那裡，你甘無摩托車」、「Ｂ：嘸呀，我就是摩
      托車壞掉了」。
    「Ａ：嘸你要等一下喔」、「Ｂ：要等多久呀」。
    「Ａ：這樣要等4、5分呀喔」、「Ｂ：4、5分喔」。
    「Ａ：對啦」、「Ｂ：好好好」。
  依照被告丙○○與證人陳志興、黃聰榮及孫清仁之前開通話
    內容觀之，被告丙○○與證人陳志興通話時所稱「小張的啦
    」、「叫他多用一點」；被告丙○○與證人黃聰榮通話時所
    稱「我身上5而已不可以方便一下」、「改天你就講說要帶
    一個小孩過來不要說到數字好嗎」、「這次讓你方便下次不
    要這樣」、「1罐」；被告丙○○與證人孫清仁通話時所稱
    「呀就是沒我才會拜託你呀，剛才弄那個，拿1,000元給他
    ，說拿900的東西給我」等語，均為被告丁○○、戊○○等
    人用為第一級毒品海洛因交易時之數量、價格之代號，此據
    被告丁○○、戊○○供承在卷，倘被告丙○○不了解上開代
    號意義，其聽聞前開「小張」、「5」、「一個小孩」、「1
    罐」等代號時，豈可能於電話中應允交付，並約定交貨時間
    、地點，更進一步詢問對方使用之交通工具？況被告丙○○
    於證人黃聰榮向伊表示「我身上5而已可不可以方便一下」
    時，被告丙○○甚而教以「改天你就講說要帶一個小孩過來
    不要說到數字好嗎」等語，可知被告丙○○與一般販毒者之
    行徑無異，即因惟恐電話聯絡交易細節被監聽蒐證，故進行
    聯絡時關於毒品之種類、數量、價格均以代號稱之，被告丙○○當時顯然知悉證人黃聰榮所稱「5」之意，係以數字表
    示欲購買海洛因之價量，故教導證人黃聰榮於電話中應使用
    「一個小孩」代替數字「5」，足認被告丙○○辯稱伊代被
    告丁○○接聽電話時，原本並不知丁○○在販賣海洛因云云
    ，應係卸責之詞，不足採信。
  至證人即被告丁○○於原審審理時雖具結證稱：伊若在睡覺
    ，被告丙○○會看顯示來電後告知，因有時對方會先跟伊約
    好什麼時候會打電話，所以伊會教被告丙○○要如何對應，
    並告知需前往何處；而伊會告訴被告丙○○「一個小孩」、
    「一個人」這些代碼，交易金額及地點均係伊決定云云。惟
    聯絡毒品買賣、交付毒品、收取毒品買賣價金等行為，均屬
    販賣毒品罪構成要件事實之部分行為，苟有參與其事，即係
    分擔實行犯罪行為，自應負共同販賣毒品罪責（最高法院97
    年台上字第1439號判決意旨參照），可知毒品交易時間、交
    易地點、金額數量之磋商，及毒品之實際交付收取現款，均
    係構成販賣毒品海洛因罪之重要核心行為，則被告丙○○接
    聽上開電話之前，縱事前曾由被告丁○○教導如何對應，惟
    核諸前揭通話內容，被告丙○○除與證人陳志興、黃聰榮及
    孫清仁談及毒品海洛因交易之時、地及價量外，當被告丙○○告知陳志興前往公賣局那裡等，而陳志興詢以「那裡不是
    很辣」時，被告丙○○隨即告以「不會了」，另又指導黃聰
    榮「不要說到數字」，足見被告丙○○接聽證人陳志興、黃
    聰榮及孫清仁洽購毒品海洛因之來電時，均與對方直接洽談
    並議定毒品海洛因交易之時、地及價量，被告丙○○所為，
    顯然已參與販賣第一級毒品海洛因之構成要件行為，堪認被
    告丙○○就被告丁○○、戊○○所為如附表五、六、七所示
    販賣第一級毒品海洛因等犯行，彼此間均有犯意聯絡及行為
    分擔。被告丙○○辯稱伊僅代丁○○接聽電話，並未販賣海
    洛因云云，自不可採。
  (三)被告丁○○、戊○○、丙○○所為各如附表一至七所示販賣
    第一級毒品海洛因等犯行，與乙○○間有犯意聯絡及行為分
    擔之事實，有下列事證可資證明：
  (1)被告丁○○為賺取購毒施用之費用，得知乙○○在販賣第一
    級毒品海洛因及第二級毒品甲基安非他命，乃由乙○○負責
    提供毒品海洛因、甲基安非他命及部分客源，並交付其所有
    裝填門號0000000000號SIM卡之西門子廠牌行動電話1支，作
    為丁○○交易販賣第一、二級毒品所用之聯絡工具等情，迭
    據被告丁○○於警、偵訊、原審及本院審理中供述歷歷，雖
    證人乙○○於原審96年5月31日審理作證時均否認此情，並
    證稱被告丁○○係為了減輕刑期才會這樣說云云。惟證人陳
    東慶於原審審理時具結證稱「我有跟丁○○買過毒品，但是
    事情我記不起來，我去乙○○家地下室是拿海洛因」、「都
    是買1仟元」、「（問：你去乙○○地下室拿海洛因，是誰
    拿給你的？）乙○○」等語（見原審96年5月31日審理筆錄
    ）；證人孫清仁於原審審理時具結證稱：當初係由乙○○介
    紹伊跟被告丁○○認識，伊本來是先向乙○○拿毒品，後來
    是乙○○交代可跟被告丁○○聯絡等語（見原審96年6月28
    日審理筆錄），而證人陳東慶、孫清仁與乙○○間並無怨隙
    ，不致故為不利乙○○之陳述，足認被告丁○○所述其販賣
    之毒品係由乙○○所提供，且乙○○會介紹其他人向伊購買
    毒品海洛因等語並非虛言。
  (2)觀諸被告丁○○自偵訊至本院審理時均供述伊販賣之第一級
    毒品海洛因及販毒所用之電話、門號均由乙○○提供，乙○○復介紹其他人向伊購買毒品海洛因，伊每賣1,000元海洛
    因，可抽取其中300元等語，可知被告丁○○與乙○○之互
    動情形，係由乙○○供應毒品及聯絡工具，而被告丁○○無
    從自行決定利得，其獲利情形為每販出1,000元海洛因，固
    定從中獲取300元，則被告丁○○顯然並非向乙○○購入毒
    品後再另行轉賣他人，而係與乙○○共同基於販賣第一級毒
    品海洛因以營利之犯意聯絡，由乙○○負責提供毒品海洛因
    及部分客源，被告丁○○則負責與購毒者聯絡及交付毒品、
    收取價款，足認乙○○與被告丁○○2人間就如附表一至七
    所示之販賣第一級毒品海洛因犯行，彼此間有犯意聯絡及行
    為分擔。
  (3)按共同正犯之意思聯絡，原不以數人間直接發生者為限，即
    有間接之聯絡者，亦包括在內。如甲分別邀約乙、丙犯罪，
    雖乙、丙間彼此並無直接之聯絡，亦無礙於其為共同正犯之
    成立（最高法院77年台上字第2135號判例意旨參照）。本件
    被告戊○○係負責出面前往交易地點交付海洛因並收取現款
    ，而被告丙○○係負責接聽電話，與購毒者洽談並議定毒品
    海洛因交易事宜，其2人固受丁○○之邀而參與上開犯行，
    與乙○○間均無直接之意思聯絡，惟依照上開說明，乙○○
    與被告丁○○、戊○○、丙○○間就附表一至七所示之犯行
    ，分別有犯意聯絡及行為分擔，均難辭共同正犯之責。
┌──────────────────────────────┐
│被告丁○○販賣第二級毒品部分                                │
└──────────────────────────────┘
  (四)被告丁○○如何於附表八至十所示時間、地點、方式，販賣
    第二級毒品甲基安非他命予證人陳金龍、朱志遠、劉嘉益等
    情，有下列證據可資證明：
  (1)此部分犯罪事實，業據被告丁○○於偵訊中供稱「（問：你
    們持以販賣之一級毒品海洛因、二級毒品甲基安非他命之來
    源？）是乙○○所提供」、「（問：你們拿毒品的合作方式
    ？）海洛因部分，每販賣1000元我抽300元，將700元交給乙○○，均是販賣完畢再分帳。至於安非他命部分，我都沒有
    經手」、「安非他命部分，是購買者打0000000000電話給我
    ，我與購買者約定交易地點、數量後，我再以0000000000電
    話打給乙○○的0000000000號、0000000000號電話和乙○○
    聯絡，乙○○再派人送也曾叫手下去交易」、「我都沒有分
    到利益」、「（問：何時開始與乙○○一同販賣毒品？）95
    年10月底開始，安非他命部分，沒有接過幾次電話；海洛因
    命部分，次數太多，不記得了」、「安非他命部分，只要是
    丙○○接到電話後，都是拿給我，由我與對方約定交易的地
    點，時間」、「（問：就販賣安非他命部分是否認罪？）認
    罪，販賣安非他命部分與丙○○無關」等語（見96年度偵字
    第1569號卷宗第110、161、162頁），復有被告丁○○所有
    供販賣第二級毒品犯罪用之行動電話機具1支（含門號
    0000000000號SIM卡1枚）扣案可證，堪認被告丁○○於偵查
    中之自白並非虛言。
  (2)被告丁○○於原審及本院審理中就其曾於附表八至十所示之
    時、地，接聽陳金龍、朱志遠所撥打電話，並於接聽電話後
    ，轉告乙○○，再由乙○○委由不詳姓名年籍之成年人出面
    交付第二級毒品甲基安非他命予陳金龍等人等情仍坦承不諱
    ，核與證人陳金龍、朱志遠於原審96年5月31日審理時均證
    稱：確曾撥打電話向被告丁○○約定購買甲基安非他命等語
    相符，可知被告丁○○接聽證人陳金龍、朱志遠洽購毒品甲
    基安非他命之來電時，均與對方直接洽談並議定毒品甲基安
    非他命交易之時、地及價量。而聯絡毒品買賣、交付毒品、
    收取毒品買賣價金等行為，均屬販賣毒品罪構成要件事實之
    部分行為，苟有參與其事，即係分擔實行犯罪行為，自應負
    共同販賣毒品罪責，已見前述，則被告丁○○所為，顯然已
    參與販賣第二級毒品甲基安非他命之構成要件行為，足認被
    告丁○○就如附表八至十所示販賣第二級毒品甲基安非他命
    等犯行，與乙○○及該不詳姓名年籍之成年男子、女子間有
    犯意聯絡及行為分擔。被告丁○○辯稱：伊僅代為接聽電話
    並轉告乙○○交易時間、地點、數額後，即由乙○○指派其
    他人前往交易，伊並未販賣第二級毒品甲基安非他命云云，
    自不可採。
  (3)至被告丁○○於本院本審審理中供稱該出面交付毒品之不詳
    姓名年籍成年女子係乙○○之配偶魏上貞，伊因同情乙○○
    罹患癌症始未供出云云，並請求調查其在監期間時魏上貞於
    96年10月17日前往會客接見之資料以實其說。惟被告丁○○
    與乙○○之配偶魏上貞並非不相識，倘魏上貞有參與上開販
    賣第二級毒品甲基安非他命之犯行，豈可能於警、偵訊、原
    審、本院前審中均未如實供出？倘丁○○確實同情乙○○罹
    患癌症，而有迴護之意，致未供出魏上貞亦參與犯罪，豈可
    能於警、偵訊、原審、本院前審、本院本審審理中始終供稱
    第一級毒品海洛因、第二級毒品甲基安非他命係由罹患惡疾
    之乙○○所提供，被告丁○○所述顯與常情有違，尚難遽予
    採信；況本院依被告丁○○之請求，查無其在監時魏上貞於
    96年10月17日前往會客接見之資料（見本院卷宗第117、118
    頁）；又證人陳金龍於原審審理時證稱送交第二級毒品甲基
    安非他命係男性等語（見原審卷宗(二)第8頁），證人朱志遠
    於原審審理時證稱送交第二級毒品甲基安非他命係女性、但
    認不出該女子係何人等語（見原審卷宗(一)第190、197頁），
    證人陳志興於原審審理時證稱送交第二級毒品甲基安非他命
    係女性、但對該女子沒印象等語（見原審卷宗(一)第197頁）
    ，乃無從傳喚證人陳金龍、陳志興、朱志遠指認送交第二級
    毒品甲基安非他命之人是否係魏上貞，被告丁○○此部分辯
    解自難採信，附此敘明。
三、按販賣毒品之所謂販賣行為，係行為人基於營利之目的，而
    販入或賣出毒品而言。販賣毒品者，其主觀上須有營利之意
    圖，且客觀上有販賣之行為，即足構成，至於實際上是否已
    經獲利，則非所問。又以政府為杜絕毒品之氾濫，對於查緝
    施用及販賣毒品之工作，無不嚴加執行，販賣毒品罪又係重
    罪，若無利可圖，應不致甘冒重刑無故受懲；且毒品海洛因
    及甲基安非他命，可任意分裝或增減其份量，而每次買賣之
    價量，亦隨時隨雙方關係之深淺、當時之資力、需求程度及
    對行情之認知等因素，機動的調整，因之販賣之利得，除經
    坦承犯行，或價量均臻明確外，委難察得實情，職是之故，
    縱未確切查得販賣賺取之實際差價，但除別有事證，足認係
    按同一價格轉讓，確未牟利外，尚難執此認非法販賣之事證
    有所不足，致知過坦承者難辭重典，飾詞否認者反得逞僥倖
    ，而失情理之平。本件被告丁○○、戊○○坦承前開販賣第
    一級毒品之犯行，被告丁○○於原審審理時亦自承其每賣出
    1,000元海洛因，可抽取300元等語；被告戊○○自承：可抽
    取部分毒品海洛因施用，且被告丁○○會提供其飲食費及加
    油費等語，可知被告丁○○、戊○○出售第一級毒品確有圖
    利之意圖；至被告丙○○矢口否認販賣第一級毒品犯行，被
    告丁○○矢口否認販賣第二級毒品犯行，且被告丙○○未直
    接向購買第一級毒品者收取金錢，被告丁○○亦未直接向購
    買第二級毒品者收取金錢，使本院無從確認此部分販賣之實
    際得利若干，惟由上開證人證詞可知，被告丙○○所參與如
    附表五至七所示販賣第一級毒品犯行，確由被告戊○○交付
    第一級毒品海洛因予證人孫清仁等人及收取金錢；而被告丁○○所參與之販賣第二級毒品犯行，確由共犯乙○○與不詳
    姓名年籍之成年人交付第二級毒品予如附表八至十所示證人
    陳金龍、朱志遠及收取金錢；況被告丁○○、丙○○2人與
    該購毒者均非至親或有特殊之情誼關係，衡情被告丁○○、
    丙○○當無甘冒刑罰制裁之重典而毫無利得，堪認被告丁○○上揭販賣第二級毒品犯行、被告丙○○上揭販賣第一級毒
    品犯行均有利潤可圖，足證被告等出售第一、二級毒品均有
    圖利之意圖。
四、又按毒品危害防制條例第4條所規定之販賣毒品罪，雖不以
    販入之後復行賣出為要件，祇要以營利為目的，將毒品販入
    或賣出，有一於此，其犯罪即為完成。本件被告等販賣予上
    開證人之第一級毒品海洛因、第二級毒品甲基非他命，係由
    共犯乙○○負責提供毒品，惟共犯乙○○均否認上情，致本
    院查無證據足資證明乙○○係基於販賣之意圖而販入，應認
    被告等人販出之毒品，係由共犯乙○○係先於不詳時地，非
    因販賣而持有數量不詳之第一級毒品海洛因、第二級毒品甲
    基安非他命後，始分別基於販賣海洛因、甲基安非他命以營
    利之犯意，而與被告等人分別為上揭販賣第一、二級毒品行
    為。
五、綜上所述，被告等所辯不足採信，本件事證明確，被告等犯
    行堪予認定。
  ┌──────────────────────────────┐
參│論罪及科刑之說明：                                          │
  └──────────────────────────────┘
一、按海洛因、甲基安非他命分別為毒品危害防制條例第2條第2
    項第1款、第2款明定列管之第一級毒品、第二級毒品，任何
    人非經許可，不得販賣。茲對被告等論罪說明如下：
  (一)核被告丁○○所為，係犯毒品危害防制條例第4條第1項之販
    賣第一級毒品罪、及同條第2項之販賣第二級毒品罪。被告
    丁○○各次販賣前持有第一級毒品之低度行為，分別為各次
    販賣第一級毒品之高度行為所吸收，均不另論罪。
  (二)核被告戊○○、丙○○所為，係犯毒品危害防制條例第4條
    第1項之販賣第一級毒品罪。被告等各次販賣前持有第一級
    毒品之低度行為，均為各次販賣第一級毒品之高度行為所吸
    收，均不另論罪。
  (三)被告丁○○與乙○○就附表一所示販賣海洛因各次犯行，被
    告丁○○、戊○○與乙○○就附表二至四所示販賣海洛因各
    次犯行，被告丁○○、戊○○、丙○○與乙○○就附表五至
    七所示販賣海洛因各次犯行，暨被告丁○○與乙○○及不詳
    姓名年籍之成年男子、女子分別就附表八至十所示販賣甲基
    安非他命各次犯行，彼此間互有犯意聯絡及行為分擔，皆為
    共同正犯。
  (四)查刑法於94年2月2日修正公布，刪除第56條所定連續犯之規
    定，自95年7月1日施行。而基於概括之犯意，連續數販賣毒
    品之行為，於刑法修正刪除連續犯規定之前，均依連續犯論
    以一罪。此次刑法第56條修正理由之說明，謂「對繼續犯同
    一罪名之罪者，均適用連續犯之規定論處，不無鼓勵犯罪之
    嫌，亦使國家刑罰權之行使發生不合理之現象」、「基於連
    續犯原為數罪之本質及刑罰公平原則之考量，爰刪除有關連
    續犯之規定」等語，即係將本應各自獨立評價之數罪，回歸
    本來就應賦予複數法律效果之原貌。而觀諸毒品危害防制條
    例所定之販賣毒品罪之構成要件文義，尚無從認定立法者本
    即預定該犯罪之本質，必有數個同種類行為而反覆實行之集
    合犯行，故販賣毒品罪，難認係集合犯。因此，就刑法修正
    施行後多次販賣毒品之犯行，採一罪一罰，始符合立法本旨
    （最高法院97年度台上字第99號判決意旨參照）。被告丁○○、戊○○、丙○○等所為分別如附表一至十所示販賣毒品
    犯行，犯罪時間均為95年7月1日以後，係於刑法修正刪除連
    續犯規定之後所犯，依照上開說明，應以一罪一罰予以獨立
    評價。則被告等所為分別如附表一至十所示各次販賣第一、
    二級毒品犯行，均犯意各別，行為互殊，應予分論併罰。
  (五)被告丁○○、戊○○、丙○○各有如事實欄所示科刑及執行
    完畢紀錄，有臺灣高等法院被告全國前案紀錄表在卷可按，
    其等均於有期徒刑執行完畢後，5年以內故意再犯本件有期
    徒刑以上之罪，均為累犯，就販賣第一級毒品本罪中之併科
    罰金部分加重其刑，而法定本刑為死刑、無期徒刑部分則依
    法不得加重其刑；就販賣第二級毒品罪部分加重其刑。
  (六)按販賣第一級毒品罪之法定刑為死刑或無期徒刑，販賣第二
    級毒品罪之法定刑為最低本刑7年以上有期徒刑，然同為販
    賣第一、二級毒品之人，其原因動機不一，犯罪情節未必盡
    同，或有大盤毒梟者，亦有中、小盤之分，甚或僅止於吸毒
    者友儕間為求互通有無之有償轉讓者亦有之，其販賣行為所
    造成危害社會之程度自屬有異，法律科處此類犯罪，所設之
    法定最低本刑卻同為「死刑或無期徒刑」、「7年以上有期
    徒刑」，不可謂不重。於此情形，倘依其情狀處以較輕之徒
    刑，即足以懲儆，並可達防衛社會之目的者，自非不可依客
    觀之犯行與主觀之惡性二者加以考量其情狀，是否有可憫恕
    之處，適用刑法第59條之規定酌量減輕其刑，期使個案裁判
    之量刑，能斟酌至當，符合比例原則。本件被告丁○○、戊○○、丙○○販賣第一級毒品，及被告丁○○販賣第二級毒
    品，各次販賣之毒品價量均不多，得款金額甚微，總計次數
    亦不多，顯見其等販賣之數量及獲取之利益均非龐大，尚非
    惡性極重之大毒梟，倘予以宣告法定最低度刑期仍嫌過重，
    難謂符合罪刑相當性及比例原則，更無從與大毒梟之惡行有
    所區隔，客觀上足以引起一般之同情，其等各次犯罪情狀尚
    有可憫之處，此部分爰依刑法第59條規定，均酌量減輕其刑
    。被告等上開刑之加減，依刑法第71條第1項之規定，就併
    科罰金、有期徒刑部分均先加後減，就法定刑為死刑、無期
    徒刑部分則予減輕其刑。
  ┌──────────────────────────────┐
肆│原審判決有違誤之說明：                                      │
  └──────────────────────────────┘
一、原審予以論罪科刑，固非無見，惟有下列違誤之處：
  (一)刑法修正施行後多次販賣毒品之犯行，應採一罪一罰，始符
    合立法本旨，已見前述。原審判決略謂「集合犯係指若該犯
    罪行為態樣，本質上原具有反覆、延續實行之特徵」，資為
    認被告丁○○、戊○○、丙○○等所為僅各成立毒品危害防
    制條例第4條第1項販賣第一級毒品1罪、丁○○所為僅成立
    毒品危害防制條例第4條第2項販賣第二級毒品1罪，揆諸前
    揭說明，自有適用法律不當之違誤。
  (二)原審判決附表壹編號1、6、11所示被告丁○○、戊○○販賣
    第一級毒品、附表貳編號2所示被告丁○○販賣第二級毒品
    等犯行，均未據檢察官起訴，原審遽予審判，於法有違。
  (三)本件被告丁○○所為販賣第二級毒品犯行，係由丁○○負責
    與欲購買甲基安非他命者聯絡時間、地點、金額、數量等交
    易核心重要事項後，再由丁○○以電話轉告乙○○，乙○○
    再指派不詳姓名年籍之成年女子或男子依約交付第二級毒品
    甲基安非他命予陳金龍等人，並收取價金，已見前述，則丁○○並未持有第二級毒品甲基安非他命，亦未向陳金龍等人
    收取其等買受甲基安非他命之價金，惟原判決卻認在丁○○
    身上查獲現金中之5500元為其販賣第二級毒品之所得，又認
    被告丁○○販賣第二級毒品前，並有持有第二級毒品之行為
    （見原審判決第13頁第18、19行），自有違誤。
  (四)被告丁○○、戊○○、丙○○等所為如附表一至七所示販賣
    第一級毒品海洛因犯行得款共計16,500元，已見前述，原審
    判決卻認被告此部分犯行得款18,500元；又被告丁○○所為
    如附表八至十所示販賣第二級毒品甲基非他命犯行得款僅
    5000元，已見前述，原審判決卻認被告此部分犯行得款5500
    元，亦有未洽。
  (五)按毒品危害防制條例第19條第1項規定，犯販賣毒品罪者，
    其供犯罪所用及犯罪所得之財物均沒收之，係採義務沒收主
    義。又行動電話之SIM卡，係電信公司交予客戶取得使用，
    並非客戶所借用，亦無回收之機制，故該SIM卡於客戶取得
    時即非屬電信公司所有，亦可輕易轉讓第三人，此為公眾週
    知之現今交易常態。本件被告丁○○用以聯繫販賣第一、二
    級毒品事宜之門號0000000000號西門子廠牌行動電話1支（
    含SIM卡），係共犯乙○○所有交付其持以對外聯繫，業據
    被告丁○○供承無訛，則該西門子廠牌行動電話（含門號
    0000000000號SIM卡）雖未扣案，惟無證據證明已經滅失，
    自應諭知沒收，如全部或一部不能沒收時，追徵其價額，原
    審判決卻未諭知，容有可議之處。
  (六)扣案之行動電話機具1支（含門號0000000000號SIM卡1枚）
    ，係被告丁○○所有供販賣第二級毒品犯罪之用，業據被告
    丁○○於警、偵訊中供承明確，自應諭知沒收，原審卻認非
    供本案犯罪之用，而未為沒收之諭知，亦有可議之處。
┌──────────────────────────────┐
│檢察官對被告丁○○、戊○○上訴及被告等3人上訴均無理由及科刑 │
│之說明：                                                    │
└──────────────────────────────┘
一、檢察官上訴意旨略謂本件起訴意旨認被告丁○○所犯販賣第
    一級毒品，與販賣第二級毒品「2」罪間，犯意各別，行為
    互殊，應予分論罰，並非指被告丁○○所犯多次販賣第一級
    毒品罪、多次販賣第二級毒品罪間為數罪關係；原審法院卻
    誤解起訴意旨，認為被告丁○○所犯多次販賣第一級毒品、
    多次販賣第二級毒品均依數罪關係起訴，顯有違誤云云。惟
    刑法修正施行後多次販賣毒品之犯行，應採一罪一罰，始符
    合立法本旨，已見前述，檢察官之上訴自屬無據。
二、按毒品危害防制條例第17條所謂「供出毒品來源，因而破獲
    者，得減輕其刑」，僅限於供出毒品供應之前手或上游之販
    賣者，並不包括共同正犯在內。其立法趣旨係在於藉此鼓勵
    下游者具體供出其上游，俾進行追查，以杜絕毒品不斷蔓延
    、氾濫。倘僅自白供出與自己共同犯罪之人，對於打擊上游
    販賣者之效用並未達成，自無邀減刑寬典之餘地（最高法院
    96年度台上字第3138號、96年度台上字第3063號、97年度台
    上字第951號判決意旨參照）。本件被告丁○○、戊○○、
    丙○○與乙○○間，分別就附表一至十所示販賣海洛因或甲
    基安非他命犯行，彼此間有犯意聯絡及行為分擔，皆為共同
    正犯，已詳述如前，雖被告丁○○於警訊、偵查中始終供稱
    所販賣之毒品，係由乙○○提供，惟依照上開說明，自不符
    毒品危害防制條例第17條減輕其刑規定之要件。況共犯乙○○就本案犯罪事實未據檢察官起訴，而其因另案被訴販賣毒
    品案件，經彰化縣警察局溪湖分局報請臺灣彰化地方法院檢
    察署以96年度偵字第6035號提起公訴，由原審法院以96年度
    訴字第1486號判決科刑，現則上訴由本院以97年度上訴字第
    525號案件審理中，此經本院調卷查核無訛；核諸乙○○上
    開被訴販賣毒品案件，係因檢察官另案承辦陳世斌涉嫌施用
    毒品海洛因犯行，經詢問陳世斌供稱毒品係向乙○○購得，
    乃對乙○○實施電話監聽，並指揮彰化縣警察局溪湖分局查
    獲，此有上開案卷電話監聽紀錄、簽呈等影本在卷可稽（見
    本院卷宗第216至250頁），被告丁○○、戊○○所為，與毒
    品危害防制條例第17條規定之要件不合，自無從適用該條規
    定。被告丁○○、戊○○上訴意旨認原判決就販賣第一級毒
    品部分未依毒品危害防制條例第17條減輕其刑，量刑過重，
    被告丁○○並否認販賣第二級毒品，被告丙○○否認販賣第
    一級毒品，而各執以指摘原判決不當，均無理由。
三、本件上訴雖均無理由，惟原判決既有上開可議之處，自應由
    本院將原判決撤銷改判。茲說明對被告等科刑之理由如下：
  (一)主刑部分：
  (1)本院審酌被告丁○○、戊○○、丙○○均明知毒品不僅殘害
    施用者自身健康，因施用毒品而散盡家財、連累家人，或為
    購買毒品鋌而走險者，更不可勝計，竟為謀個人私利販賣毒
    品，危害社會甚鉅，又考量其等犯罪之手段、素行、販賣毒
    品之各次價量甚微，期間不長、總計次數不多、所得之利益
    亦不多，且被告丁○○、戊○○犯後坦承販賣第一級毒品犯
    行，顯有悔悟之意，態度良好；而被告丙○○、丁○○雖分
    別否認販賣第一級毒品、第二級毒品犯行，惟仍坦承有接聽
    電話聯絡毒品交易之行為，且其2人並未直接向購毒者收取
    價金，就此部分販賣毒品犯行尚未直接獲取利潤等一切情狀
    ，分別量處如主文第2、3、4項所示之刑。
  (2)按法律上屬於自由裁量之事項，並非概無法律性之拘束。法
    院就自由裁量權之行使，除不得逾越法律所規定範圍之外部
    性界限外，尚應受比例原則、公平正義原則之規範，謹守法
    律秩序之理念，體察法律之規範目的，使其結果實質正當，
    合於裁量之內部性界限，俾與立法本旨相契合。刑法第51條
    第5款規定數罪併罰，宣告多數有期徒刑者，應於各刑中之
    最長期以上，各刑合併之刑期以下，定其應執行之刑期，但
    不得逾30年，其就數罪併罰，固非採併科主義，而係採限制
    加重主義，就俱發各罪中，以最重之宣告刑為基礎，由法院
    參酌他罪之宣告刑，裁量加重定之，且不得逾法定之30 年
    最高限制，此即外部性界限。然上揭定其應執行刑，既屬刑
    法賦予法院自由裁量之事項，其應受內部性界限之拘束，要
    屬當然。而刑法修正將連續犯、常業犯規定悉予刪除，考其
    立法目的，係基於刑罰公平原則考量，杜絕僥倖犯罪心理，
    並避免鼓勵犯罪之誤解，乃改採一行為一罪一罰。是定其刑
    期時，除仍應就各別刑罰規範之目的、輕重罪間體系之平衡
    、整體犯罪非難評價、各行為彼此間之偶發性、與被告前科
    之關聯性、各行為所侵害法益之專屬性或同一性、數罪對法
    益侵害之加重效應、罪數所反映之被告人格特性與犯罪傾向
    、社會對販毒行為處罰之期待等，為綜合判斷外，尤須參酌
    上開實現刑罰公平性，以杜絕僥倖、減少犯罪之立法意旨，
    為妥適之裁量，倘違背此內部性界限，即屬權利濫用之違法
    （最高法院96年度台上字第7583號判決意旨參照）。本院審
    酌上情，就被告丁○○、戊○○、丙○○等所科之刑，爰分
    別定其應執行刑如主文第2、3、4項所示。至檢察官雖對被
    告丙○○具體求處有期徒刑12年，惟被告丙○○所犯毒品危
    害防制條例第4條第1項販賣第一級毒品罪，係最輕本刑無期
    徒刑之罪，依照刑法第65條第2項規定，無期徒刑減輕者，
    為20年以下15年以上有期徒刑，本案被告丙○○部分，自無
    從依照檢察官具體求處之有期徒刑12年論處；又本案固係被
    告丙○○上訴，然原審判決就被告丙○○所犯之罪因適用法
    律不當，經本院予以撤銷改判，依刑事訴訟法第370條但書
    之規定，本院自得諭知較重於第一審判決之刑，附此敘明。
  (二)從刑部分：
  (1)扣案如附表十一編號1所示之第一級毒品海洛因，係被告丁○○所有供販賣毒品之用，應依毒品危害防制條例第18 條
    第1項前段規定，沒收銷燬之。
  (2)按毒品危害防制條例第19條第1項規定，屬相對沒收主義之
    立法，其應沒收之物，應以屬被告所有者為限（最高法院93
    年度臺上字第462號判決意旨參照）。扣案如附表十一編號2
    所示之包裝袋（重1.10公克）係被告丁○○所有供包裹、固
    定第一級毒品海洛因，防其裸露、潮濕，易於攜帶所用之物
    ，自應依毒品危害防制條例第19條第1項規定，宣告沒收。
  (3)又扣案之被告丁○○就附表一至七所示販賣第一級毒品之各
    次所得（各次所得詳見附表一至七所示，總計為16,500元）
    ，業據被告丁○○供明在卷，均依毒品危害防制條例第19
    條第1項之規定宣告沒收。
  (4)再按毒品危害防制條例第19條第1項規定，犯販賣毒品罪者
    ，其供犯罪所用及犯罪所得之財物均沒收之，係採義務沒收
    主義。故販賣毒品所得之對價，不問其中成本若干，利潤多
    少，均應全部諭知沒收，貫徹政府查禁煙毒之決心，以符立
    法本旨（最高法院91年度台上字第2419號判決意旨參照）。
    被告丁○○與乙○○因共同販賣第二級毒品之各次所得分別
    如附表八至十所示，均未扣案，均應依毒品危害防制條例第
    19條第1項規定，連帶沒收之，如全部或一部不能沒收時，
    以被告丁○○與乙○○之財產連帶抵償之。又被告丁○○用
    以聯繫販賣第一、二級毒品事宜之門號0000000000號西門子
    廠牌行動電話1支（含SIM卡），係共犯乙○○所有交付其持
    以對外聯繫，業據被告丁○○供承無訛，則該西門子廠牌行
    動電話（含門號0000000000號SIM卡）雖未扣案，惟無證據
    證明已經滅失，自應諭知連帶沒收，如全部或一部不能沒收
    時，追徵其價額。
  (5)扣案之行動電話機具1支（含門號0000000000號SIM卡1枚）
    ，係被告丁○○所有供販賣第二級毒品犯罪之用，業據被告
    丁○○於警、偵訊中供承明確，自應諭知沒收。
  (6)至本案另有經警當場查扣之丁○○所有供其本人施用海洛因
    所用之注射針筒4支、鏟管1支、現金69,100元，及被告戊○○所有之行動電話2支（含門號0000000000號SIM卡1枚），
    均查無其他證據證明係供本件犯罪之用，自無從於本案併為
    沒收或銷燬之諭知，附此敘明。
┌──────────────────────────────┐
│被告等其餘被訴部分不另為無罪諭知之說明：                    │
└──────────────────────────────┘
一、按犯罪事實應依證據認定之，無證據不得認定犯罪事實，刑
    事訴訟法第154條第2項定有明文。而認定不利於被告之事實
    ，須依積極證據，苟積極證據不足為不利於被告事實之認定
    時，即應為有利於被告之認定，更不必有何有利之證據，亦
    有最高法院30年上字第816號判例可資參照。
二、公訴意旨另以被告丁○○、戊○○基於販賣第一級毒品之犯
    意，另於95年10月間販賣海洛因予證人陳東慶3次（不包括
    附表一、二所示）、於95年10月至96年1月間，販賣海洛因
    予證人陳志興8次（不包括附表三、五所示）；又被告丁○○另行基於販賣第二級毒品之犯意，於95年12月間販賣甲基
    安非他命予劉家益及朱志遠2次（不包括附表九、十所示）
    ；及於95年9月間販賣甲基安非他命予證人陳金龍1次（不包
    括附表八所示），而認被告丁○○涉有此部分販賣第一級毒
    品海洛因及第二級毒品甲基安非他命罪嫌，被告戊○○涉有
    此部分販賣第一級毒品海洛因罪嫌；並以證人陳東慶、陳志
    興、劉家益、陳金龍於偵訊時所為證述為主要論據。
三、訊之被告丁○○、戊○○堅詞否認此部分犯行，經查：
  (一)證人陳東慶於原審96年5月31日審理時證稱：其有跟被告丁○○買過海洛因，但實際情形已記不起來等語（詳見本院審
    判筆錄），而被告丁○○則於同日審理時陳稱：陳東慶係向
    伊購買海洛因7次，其中5次係由伊接聽電話後，推由被告戊○○出面交易；另外2次因被告戊○○人在外縣市，故由乙○○指派交易等語。徵之證人陳東慶雖於偵訊時曾陳稱其係
    向被告丁○○購買海洛因10次等語，然證人陳東慶既已記憶
    模糊，而被告丁○○於原審審理時，不僅就販賣次數得為詳
    實陳述，且對其中2次之交易，係由乙○○指派他人出面交
    易，而非被告戊○○出面交易等情陳述綦詳，此情亦為陳東
    慶於原審審理時證稱屬實，足認應以被告丁○○前開證述較
    為可採。從而，依照被告丁○○前開供述，被告等人與證人
    陳東慶間之第一級毒品海洛交易共計7次，超過部分尚無積
    極證據可資證明。
  (二)證人陳志興於原審96年5月31日審理時具結後改證稱：其有
    跟被告丁○○購買海洛因7次等語（見原審審判筆錄），核
    其所述購買之次數，與其於偵訊時證述不一。衡之證人陳志
    興於原審交互詰問下，深思熟慮後，就交易次數所為較為保
    守、謹慎之證述，其可信度應較偵查中所陳為高。足認被告
    等人與證人陳志興間之第一級毒品海洛交易共計7次，超過
    部分尚無積極證據可資證明。
  (三)證人朱志遠於原審96年5月31日審理時證稱：其共向被告丁○○購買4次毒品，但海洛因幾次、甲基安非他命幾次已經
    忘記等語；而被告丁○○於原審同日審理時則陳稱：伊販賣
    給朱志遠之毒品，係海洛因2次，甲基安非他命2次等語。核
    諸販賣第一級毒品海洛因罪之法定本刑顯重於販賣第二級毒
    品甲基安非他命罪，倘實際情形非如被告丁○○前開所述，
    被告丁○○焉有可能故為不利於己之陳述？被告丁○○此部
    分陳述應較符事實，足認被告丁○○、乙○○與證人朱志遠
    間之第二級毒品甲基安非他命交易共計2次，超過部分尚無
    積極證據可資證明。至被告丁○○等人販賣第一級毒品海洛
    因予證人朱志遠部分犯行，未據起訴，自無從論究，附此敘
    明。
  (四)證人陳金龍於原審96年6月28日審理時，雖證稱：其曾撥打
    電話向被告丁○○購買甲基安非他命3次云云；惟被告丁○○於原審96年6月28日審理中供稱「證人（指陳金龍）打3次
    電話給我，2次是甲基安非他命，1次是海洛因，電話都是我
    接的，甲基安非他命部分就是我接到電話後，我再打電話給
    乙○○，乙○○派人送貨過去的，錢也是由他們收走，送貨
    的地點便利商店就是在乙○○家附近，海洛因部分就是證人
    的朋友要調，我接電話，由戊○○送貨過去」等語；被告戊○○則供稱「我只送貨給證人（指陳金龍）1次而已，至於
    是送什麼藥品，因為包住了，沒有印象，但是因為我們都是
    賣海洛因，所以那包藥品應該是海洛因，我對這次的交易印
    象比較深刻，是因為證人有請我吃1顆檳榔」等語（見原審
    96年6月28日審理筆錄）；核諸販賣第一級毒品海洛因罪之
    法定本刑，較之於販賣第二級毒品甲基安非他命為重，被告
    丁○○、戊○○倘無販賣第一級毒品海洛因1次予證人陳金
    龍之行為，豈可能故意承認販賣第一級毒品海洛因而自陷重
    罪？證人陳金龍於原審中所為上揭陳述，尚難採信。足認被
    告丁○○、乙○○與證人陳金龍間之第二級毒品甲基安非他
    命交易共計2次，超過部分尚無積極證據可資證明。至被告
    丁○○等人販賣第一級毒品海洛因予證人陳金龍部分犯行，
    未據起訴，自無從論究，附此敘明。
  (五)此外本院復查無其他積極證據足資證明被告丁○○、戊○○
    另有檢察官所指之上開犯行，被告丁○○、戊○○此部分犯
    罪尚屬不能證明，因檢察官認此部分與前揭起訴成罪部分具
    有集合犯實質上一罪之關係，爰不另為無罪之諭知，併此敘
    明。
四、原審檢察官另於96年5月23日以96年度蒞字第3467號補充理
    由書，對被告丙○○追加起訴意旨略謂96年1月1日下午5時
    45分至當天下午6時1分，在彰化縣鹿港鎮西勢國小附近，由
    孫清仁以0000000000門號撥打丁○○持有之0000000000門號
    ，由丙○○接聽電話聯絡後，戊○○即拿取乙○○所交予丁○○之海洛因出面交易1次，因認為被告丙○○涉有此部分
    販賣第一級毒品海洛因罪嫌（見原審卷(一)第181頁）。惟訊
    之被告丙○○堅詞否認此部分犯行，且原審於96年6月28 日
    審理時當庭勘驗監聽光碟，被告戊○○供稱該次通聯係伊接
    聽之通話，非被告丙○○之通話，自難遽認被告丙○○參此
    次販賣海洛因各階段之任何行為。此外復查無其他積極證據
    足資證明被告丙○○另有檢察官所指之上開犯行，被告丙○○此部分被訴犯行不能證明，因檢察官認此部分與前揭起訴
    成罪部分具有集合犯實質上一罪之關係，爰不另為無罪之諭
    知，併此敘明。
據上論斷，應依刑事訴訟法第369條第1項前段、第364條、第370
條但書、第299條第1項前段，毒品危害防制條例第4條第1項、第
2項、第18條第1項前段、第19條第1項，刑法第28條、第47第1項
、第59條、第51條第5款，判決如主文。
本案經檢察官甲○○到庭執行職務。
中    華    民    國    97    年    5     月    15    日
            刑事第七庭    審判長法  官  林  榮  龍
                                法  官  張  惠  立
                                法  官  鄭  永  玉
上列正本證明與原本無異。
如不服本判決應於收受送達後十日內向本院提出上訴書狀，其未
敘述上訴之理由者並得於提起上訴後十日內向本院補提理由書（
均須按他造當事人之人數附繕本）。
                                書記官    瑞  芳
中    華    民    國    97    年    5     月    15    日
 附表一：
┌─────────────────────────────────────────┐
│行 為 人：丁○○、乙○○                                                          │
├─────────────────────────────────────────┤
│交易對象：陳東慶                                                                  │
├─────┬────┬──────┬──────┬────┬───────────┤
│交易時間  │  次數  │  交易地點  │  交易物品  │金額（每│交  易  方  式        │
│          │        │            │            │包）    │                      │
├─────┼────┼──────┼──────┼────┼───────────┤
│各次均分別│  2次   │彰化縣鹿港鎮│每次海洛因1 │2次各1千│陳東慶均以其持有門號  │
│於95年10月│        │中山南路6之2│包          │元      │0000000000號行動電話撥│
│間起至95年│        │號乙○○住處│            │        │打丁○○所持用之門號  │
│12月間之某│        │地下室      │            │        │0000000000號行動電話聯│
│日某時    │        │            │            │        │繫毒品海洛因之交易事宜│
│          │        │            │            │        │，再由丁○○告知乙○○│
│          │        │            │            │        │後，由陳東慶直接前往右│
│          │        │            │            │        │列地點，由乙○○交付毒│
│          │        │            │            │        │品，並向陳東慶收取交易│
│          │        │            │            │        │毒品之價金。          │
├─────┴────┴──────┴──────┴────┴───────────┤
│此部分共同犯罪所得分別為新臺幣壹仟元、壹仟元。                                    │
└─────────────────────────────────────────┘
 附表二：
┌─────────────────────────────────────────┐
│行 為 人：丁○○、戊○○、乙○○                                                  │
├─────────────────────────────────────────┤
│交易對象：陳東慶                                                                  │
├─────┬────┬──────┬──────┬────┬───────────┤
│交易時間  │  次數  │  交易地點  │  交易物品  │金額（每│交  易  方  式        │
│          │        │            │            │包）    │                      │
├─────┼────┼──────┼──────┼────┼───────────┤
│各次均分別│  5次   │彰化縣福興鄉│每次海洛因1 │4次各1千│陳東慶均以其持有門號  │
│於95年10月│        │百姓公廟、鹿│包          │元，1次 │0000000000號行動電話撥│
│間起至95年│        │東國小等地  │            │為1500元│打丁○○所持用之門號  │
│12月間之某│        │            │            │        │0000000000號行動電話聯│
│日某時    │        │            │            │        │繫毒品海洛因之交易事宜│
│          │        │            │            │        │，再由丁○○指派戊○○│
│          │        │            │            │        │拿取乙○○所交予之海洛│
│          │        │            │            │        │因依約前往約定地點交付│
│          │        │            │            │        │毒品，並向陳東慶收取交│
│          │        │            │            │        │易毒品之價金。        │
├─────┴────┴──────┴──────┴────┴───────────┤
│此部分共同犯罪所得分別為新臺幣壹仟元、壹仟元、壹仟元、壹仟元、壹仟伍佰元。        │
└─────────────────────────────────────────┘
 附表三：
┌─────────────────────────────────────────┐
│行 為 人：丁○○、戊○○、乙○○                                                  │
├─────────────────────────────────────────┤
│交易對象：陳志興                                                                  │
├─────┬────┬──────┬──────┬────┬───────────┤
│交易時間  │ 次數   │  交易地點  │  交易物品  │金額（每│交  易  方  式        │
│          │        │            │            │包）    │                      │
├─────┼────┼──────┼──────┼────┼───────────┤
│各次均分別│ 6次    │彰化縣社頭鄉│海洛因1 包  │3次各500│陳志興均以自宅        │
│於95年10月│        │員集路果菜巿│            │元，3次 │000000000 號電話撥打黃│
│間起至96年│        │場附近      │            │各1千元 │婉綺所持用之門號      │
│1月間之某 │        │            │            │        │0000000000號行動電話聯│
│日某時    │        │            │            │        │繫毒品海洛因之交易事宜│
│          │        │            │            │        │，再由丁○○指派戊○○│
│          │        │            │            │        │拿取乙○○所交予之海洛│
│          │        │            │            │        │因依約前往約定地點交付│
│          │        │            │            │        │毒品，並向陳志興收取交│
│          │        │            │            │        │易毒品之價金。        │
├─────┴────┴──────┴──────┴────┴───────────┤
│此部分共同犯罪所得分別為新臺幣伍佰元、伍佰元、伍佰元、壹仟元、壹仟元、壹仟元。    │
└─────────────────────────────────────────┘
 附表四：
┌─────────────────────────────────────────┐
│行 為 人：丁○○、戊○○、乙○○                                                  │
├─────────────────────────────────────────┤
│交易對象：黃聰榮                                                                  │
├─────┬────┬──────┬──────┬────┬───────────┤
│交易時間  │  次數  │  交易地點  │  交易物品  │金額（每│交  易  方  式        │
│          │        │            │            │包）    │                      │
├─────┼────┼──────┼──────┼────┼───────────┤
│於95年12  │1次     │彰化縣鹿港鎮│海洛因1 包  │5百元   │黃聰榮以自宅000000000 │
│月27日下午│        │百姓公廟附近│            │        │號電話撥打丁○○所持用│
│7時48分   │        │            │            │        │之門號0000000000號行動│
│          │        │            │            │        │電話聯繫毒品海洛因之交│
├─────┼────┼──────┼──────┼────┤易事宜，再由丁○○指派│
│於96年1月 │1次     │彰化縣鹿港鎮│海洛因1 包  │5百元   │戊○○拿取乙○○所交予│
│1日下午5時│        │百姓公廟附近│            │        │之海洛因依約前往約定地│
│14分      │        │            │            │        │點交付毒品，並向黃聰榮│
│          │        │            │            │        │收取交易毒品之價金。  │
├─────┴────┴──────┴──────┴────┴───────────┤
│此部分共同犯罪所得分別為新臺幣伍佰元、伍佰元。                                    │
└─────────────────────────────────────────┘
 附表五：
┌─────────────────────────────────────────┐
│行 為 人：丁○○、戊○○、丙○○、乙○○                                          │
├─────────────────────────────────────────┤
│交易對象：陳志興                                                                  │
├─────┬────┬──────┬──────┬────┬───────────┤
│交易時間  │ 次數   │  交易地點  │  交易物品  │金額（每│交  易  方  式        │
│          │        │            │            │包）    │                      │
├─────┼────┼──────┼──────┼────┼───────────┤
│於95年12  │1次     │彰化縣鹿港鎮│海洛因1 包  │1千元   │陳志興以自宅000000000 │
│月        │        │公賣局附近  │            │        │號電話撥打丁○○所持用│
│17日下午1 │        │            │            │        │之門號0000000000號行動│
│時37分    │        │            │            │        │電話，由丙○○接聽並聯│
│          │        │            │            │        │繫毒品海洛因之交易事宜│
│          │        │            │            │        │，再由丁○○指派戊○○│
│          │        │            │            │        │拿取乙○○所交予之海洛│
│          │        │            │            │        │因依約前往約定地點交付│
│          │        │            │            │        │毒品，並向陳志興收取交│
│          │        │            │            │        │易毒品之價金。        │
├─────┴────┴──────┴──────┴────┴───────────┤
│此部分共同犯罪所得為新臺幣壹仟元。                                                │
└─────────────────────────────────────────┘
 附表六：
┌─────────────────────────────────────────┐
│行 為 人：丁○○、戊○○、丙○○、乙○○                                          │
├─────────────────────────────────────────┤
│交易對象：黃聰榮                                                                  │
├─────┬────┬──────┬──────┬────┬───────────┤
│交易時間  │  次數  │  交易地點  │  交易物品  │金額（每│交  易  方  式        │
│          │        │            │            │包）    │                      │
├─────┼────┼──────┼──────┼────┼───────────┤
│於95年12月│  1次   │彰化縣鹿港鎮│海洛因1 包  │5百元   │黃聰榮以自宅000000000 │
│19日下午12│        │正港餐廳附近│            │        │號電話撥打丁○○所持用│
│時23分    │        │            │            │        │之門號0000000000號行動│
│          │        │            │            │        │電話，由丙○○接聽並聯│
├─────┼────┼──────┼──────┼────┤繫毒品海洛因之交易事宜│
│於95年12月│  1次   │彰化縣鹿港鎮│海洛因1 包  │1千元   │，再由丁○○指派戊○○│
│28日下午5 │        │春之園日本料│            │        │拿取乙○○所交予之海洛│
│時29分    │        │理餐廳附近  │            │        │因依約前往約定地點交付│
│          │        │            │            │        │毒品，並向黃聰榮收取交│
│          │        │            │            │        │易毒品之價金。        │
├─────┴────┴──────┴──────┴────┴───────────┤
│此部分共同犯罪所得為新臺幣伍佰元、壹仟元。                                        │
└─────────────────────────────────────────┘
 附表七
┌─────────────────────────────────────────┐
│行 為 人：丁○○、戊○○、丙○○、乙○○                                          │
├─────────────────────────────────────────┤
│交易對象：孫清仁與不詳姓名年籍綽號阿坤之成年男子合資購買                          │
├─────┬────┬──────┬──────┬────┬───────────┤
│交易時間  │  次數  │  交易地點  │  交易物品  │金額（每│交  易  方  式        │
│          │        │            │            │包）    │                      │
├─────┼────┼──────┼──────┼────┼───────────┤
│於96年1月 │  1次   │彰化縣鹿港鎮│海洛因1 包  │1千元   │孫清仁與「阿坤」欲共同│
│1日下午8時│        │菜園橋附近某│            │        │購買海洛因，推由孫清仁│
│41分      │        │椰子攤位旁  │            │        │以0000000000號電話撥打│
│          │        │            │            │        │門號0000000000號行動電│
│          │        │            │            │        │話與丙○○聯繫毒品海洛│
│          │        │            │            │        │因之交易事宜，再由黃婉│
│          │        │            │            │        │綺指派戊○○拿取乙○○│
│          │        │            │            │        │所交予之海洛因依約前往│
│          │        │            │            │        │約定地點交付毒品，並向│
│          │        │            │            │        │孫清仁及阿坤收購買取交│
│          │        │            │            │        │易毒品之價金。        │
├─────┴────┴──────┴──────┴────┴───────────┤
│此部分共同犯罪所得為新臺幣壹仟元。                                                │
└─────────────────────────────────────────┘
 附表八：
┌─────────────────────────────────────────┐
│行 為 人：丁○○、乙○○與不詳姓名年籍之成年男子                                  │
├─────────────────────────────────────────┤
│交易對象：陳金龍                                                                  │
├─────┬────┬──────┬──────┬────┬───────────┤
│交易時間  │  次數  │  交易地點  │  交易物品  │金額（每│交  易  方  式        │
│          │        │            │            │包）    │                      │
├─────┼────┼──────┼──────┼────┼───────────┤
│各次均分別│  2次   │彰化縣鹿港鎮│每次甲基安非│每次各1 │陳金龍均以自宅之      │
│於95年9月 │        │自來水廠旁某│他1包       │千元    │000000000號電話撥打黃 │
│間之某日某│        │便利商店    │            │        │婉綺所持用之0000000000│
│時        │        │            │            │        │號電話聯絡交易時間、地│
│          │        │            │            │        │點、數量，再由丁○○以│
│          │        │            │            │        │門號0000000000號行動電│
│          │        │            │            │        │話聯絡乙○○，推由陳上│
│          │        │            │            │        │福指派不詳姓名年籍之成│
│          │        │            │            │        │年男子依約前往約定地點│
│          │        │            │            │        │交付毒品，並收取交易毒│
│          │        │            │            │        │品之價金。            │
├─────┴────┴──────┴──────┴────┴───────────┤
│此部分共同犯罪所得分別為新臺幣壹仟元、壹仟元。                                    │
└─────────────────────────────────────────┘
 附表九：
┌─────────────────────────────────────────┐
│行 為 人：丁○○、乙○○與不詳姓名年籍之成年女子                                  │
├─────────────────────────────────────────┤
│交易對象：朱志遠、劉嘉益合資購買                                                  │
├─────┬────┬──────┬──────┬────┬───────────┤
│交易時間  │  次數  │  交易地點  │  交易物品  │金額（每│交  易  方  式        │
│          │        │            │            │包）    │                      │
├─────┼────┼──────┼──────┼────┼───────────┤
│於95年12月│  1次   │彰化縣社頭鄉│甲基安非他1 │2千元   │朱志遠利用劉嘉益持有  │
│25日某時  │        │員集路果菜市│包          │        │0000000000號電話，撥打│
│          │        │場附近      │            │        │丁○○持用之0000000000│
│          │        │            │            │        │號電話聯絡交易時間、地│
│          │        │            │            │        │點、數量，再由丁○○以│
│          │        │            │            │        │門號0000000000號行動電│
│          │        │            │            │        │話聯絡乙○○，推由陳上│
│          │        │            │            │        │福指派不詳姓名年籍之成│
│          │        │            │            │        │年女子依約前往約定地點│
│          │        │            │            │        │交付毒品，並收取交易毒│
│          │        │            │            │        │品之價金。            │
├─────┴────┴──────┴──────┴────┴───────────┤
│此部分共同犯罪所得為新臺幣貳仟元。                                                │
└─────────────────────────────────────────┘
 附表十：
┌─────────────────────────────────────────┐
│行 為 人：丁○○、乙○○與不詳姓名年籍之成年女子                                  │
├─────────────────────────────────────────┤
│交易對象：朱志遠                                                                  │
├─────┬────┬──────┬──────┬────┬───────────┤
│交易時間  │  次數  │  交易地點  │  交易物品  │金額（每│交  易  方  式        │
│          │        │            │            │包）    │                      │
├─────┼────┼──────┼──────┼────┼───────────┤
│於95年12月│  1次   │彰化縣社頭鄉│甲基安非他1 │1千元   │朱志遠向劉嘉益借用門號│
│底某日某時│        │員集路果菜市│包          │        │0000000000號電話，撥打│
│          │        │場附近      │            │        │丁○○持用之0000000000│
│          │        │            │            │        │號電話聯絡交易時間、地│
│          │        │            │            │        │點、數量，再由丁○○以│
│          │        │            │            │        │門號0000000000號行動電│
│          │        │            │            │        │話聯絡乙○○，推由陳上│
│          │        │            │            │        │福指派不詳姓名年籍之成│
│          │        │            │            │        │年女子依約前往約定地點│
│          │        │            │            │        │交付毒品，並收取交易毒│
│          │        │            │            │        │品之價金。            │
├─────┴────┴──────┴──────┴────┴───────────┤
│此部分共同犯罪所得分別為新臺幣壹仟元。                                            │
└─────────────────────────────────────────┘
附表十一：
┌──┬─────────────────────┬────────────────┐
│編號│物品名稱及數量                            │從    刑    之    諭    知      │
├──┼─────────────────────┼────────────────┤
│1   │扣案之第一級毒品海洛因（合計驗餘淨重35.89 │沒收銷燬之                      │
│    │公克）                                    │                                │
├──┼─────────────────────┼────────────────┤
│2   │扣案之供包裝編號1所示第一級毒品海洛因之包 │沒收之                          │
│    │裝袋壹個（空包裝總重1.10公克）            │                                │
├──┼─────────────────────┼────────────────┤
│3   │未扣案之西門子廠牌行動電話機具壹支（含門號│連帶沒收之，如全部或一部不能沒收│
│    │0000000000號SIM卡）                       │時，追徵其價額。                │
└──┴─────────────────────┴────────────────┘
 附表十二：
┌──┬─────────────────────┬────────────────┐
│編號│物品名稱及數量                            │從    刑    之    諭    知      │
├──┼─────────────────────┼────────────────┤
│1   │未扣案之西門子廠牌行動電話機具壹支（含門號│連帶沒收之，如全部或一部不能沒收│
│    │0000000000號SIM卡）                       │時，追徵其價額。                │
├──┼─────────────────────┼────────────────┤
│2   │扣案之行動電話機具1支（含門號0000000000號 │沒收之                          │
│    │SIM卡1枚）                                │                                │
└──┴─────────────────────┴────────────────┘


司法院資訊處製作；財團法人民間司法改革基金會備份。
